臺灣板橋地方法院刑事判決　　　　　　　　　　　　九十二年度訴字第二五四七號
　　公　訴　人　臺灣板橋地方法院檢察署檢察官
　　被　　　告　己○○
　　　　　　　　乙○○
　　右　一　人
　　選任辯護人　朱子慶律師
　　被　　　告　庚○○
右列被告因妨害自由等案件，經檢察官提起公訴（九十二年度偵字第七二八八號），
本院判決如左：
        主  文
己○○共同以脅迫使人行無義務之事，處有期徒刑參月，如易科罰金，以參佰元折算
壹日。扣案之讓渡書壹紙及如附表所示之本票貳拾肆紙，均沒收。
乙○○共同以脅迫使人行無義務之事，累犯，處有期徒刑伍月，如易科罰金，以參佰
元折算壹日。扣案之讓渡書壹紙及如附表所示之本票貳拾肆紙，均沒收。
庚○○被訴妨害自由、恐嚇取財罪部分，無罪。又被訴傷害部分，公訴不受理。
        事  實
一、乙○○於民國八十七年間因傷害案件，經臺灣高等法院於八十九年五月二日以八
    十九年度上訴字第五六二號判處有期徒刑六月，如易科罰金，以三百元折算一日
    確定，甫於八十九年七月五日執行完畢。詎猶不知悔改，因不滿丁○○積欠新台
    幣（下同）一百四十五萬元之債務無力償還，並避不見面，因不甘受有損害，及
    為解決糾紛，竟夥同己○○，共同基於脅迫使人行無義務之事之犯意聯絡，先由
    乙○○於九十二年二月十三日二十三、四時許，以電話邀約丁○○至乙○○位於
    台北縣泰山鄉○里路九之一號二樓之租屋處商談，丁○○為求債務再寬延償還期
    限，乃依約獨自前往，乙○○見丁○○抵達後要求再寬延期限，而無清償之意，
    即向丁○○恫稱：「今日債務沒有處理好，不能離開，否則帶到山上」等語，並
    通知己○○攜帶預先準備之空白本票二十四張至上開處所，而共同以此脅迫方法
    ，要脅丁○○簽發面額各為三萬元之本票二十四紙及其所有位於台北縣新莊市○○路○段一四二號檳榔攤經營權之讓渡書一紙，丁○○迫不得已，只好依照乙○○之指示簽發如附表所示之本票二十四張，並出具轉讓其所有上開檳榔攤經營權
    予己○○之讓渡書乙份交由乙○○收執，而共同使丁○○行無義務之事。嗣因第
    一張本票將於同年四月三十日到期，己○○多次要求丁○○兌現，並索取同年二
    、三月份上開檳榔攤之營運收入。丁○○不堪其擾乃報警處理，同年四月五日下
    午十九時許，己○○前往上開檳榔攤取款時，為埋伏之員警當場查獲，並於己○○身上取出上開本票二十四張及讓渡書一紙，經依己○○供述，循線在臺北縣泰
    山鄉○里路九之一號二樓查獲乙○○。
二、案經丁○○訴由臺北縣政府警察局三重分局報請臺灣板橋地方法院檢察署檢察官
    偵查起訴。
        理    由
壹、有罪部分（被告乙○○、己○○強制罪部分）：
一、訊據被告乙○○、己○○均矢口否認有強制犯行，乙○○辯稱：告訴人欠伊一百
    四十五萬元未還，且好幾個月都避不見面，伊因為討論償債之事才請告訴人到伊
    租屋處，而告訴人是為了還債，才自願簽發每張面額三萬元之本票二十四張計七
    十二萬元，及檳榔攤之讓渡書交給伊，伊並未脅迫告訴人；因告訴人好幾個月都
    避不見面，所以伊向告訴人說今日債務沒有處理好，就不能離開的話，但那是一
    時氣憤說的，並無脅迫之意，伊並無強制犯行云云。被告己○○則辯稱：是乙○○欠伊三十萬元，所以伊於九十二年二月十三日凌晨二時許才拿空白本票二十四
    張至台北縣泰山鄉○里路九之一號二樓給乙○○，檳榔攤讓渡書之承接人才寫伊
    ，後來乙○○將本票及讓渡書交給伊，請伊幫忙向告訴人收三萬元，伊才會去向
    告訴人收錢而被警察查獲，伊並無強制犯行云云。經查：
（一）右揭事實，業據告訴人丁○○於本院審理時指述綦詳，指訴稱：「．．．我是
      在二月十四日凌晨四點左右簽本票及讓渡書．．．乙○○說，不簽的話不讓我
      走．．．我是因為害怕才簽本票及讓渡書。」、「．．．因為我欠他錢，加上
      乙○○說那些話，我因害怕才沒有離開．．．」、「（陳述當天發生情形。）
      當天乙○○打電話給我叫我過去處理債務問題．．．」、「（債務內容為何？
      ）賭債。約壹佰多萬元，他叫我過去解決，他說沒有講清楚不能離開．．．當
      時簽本票七、八十萬，並簽讓渡書將店面頂讓，他們才讓我走．．．」、「（
      詳述警員查獲被告經過。）己○○到店裡拿本票的錢，警察就把他抓起來。己○○先打電話給我說要到店裡拿本票，然後我就報警請警察過來處理。」、「
      （當天去楓里路，有無人與你同行？）沒有。」、「（乙○○是幾點打電話要
      你去楓里路現場？）晚上十一、二點，我接到電話就馬上過去。」、「（你有
      欠乙○○錢？）有。全部都是賭債。」、「是向李先仰借現金賭博，賭博是付
      現金，這一百多萬，是跟乙○○借現金賭博累積的。」、「（二月十三日當天
      你到楓里路談的時候，是誰說如沒有談清楚不讓你離開？）是乙○○講的。」
      、「（你剛說，乙○○有說債務不處理完，不讓你離開，當時有無其他動作或
      不利言詞，不然你為何會怕？）沒有，只有口氣不好，比較凶。」、「（起訴
      書說庚○○因槍砲入監服刑，懷疑是你舉發，所以要你去處理安家費，到底是
      處理賭債，還是安家費？）賭債。」、「（當時你簽本票還有讓渡書時，你會
      怕？）會的。」、「（之後是誰聯絡你要去看那檳榔攤？）己○○。他在警察
      查獲時那一次。是他自己去的，不是我帶他去的，他去收本票的錢，我有付錢
      ，付了現金三萬元。沒有收回那張本票，因為警察就將他逮捕。」、「（當天
      是己○○打電話給你說要過去收錢，還是你主動打電話叫他過來拿錢？）他打
      電話給我的。」、「（乙○○有無說債務不處理好要把你帶到山上去？）有。
      」、「我欠乙○○壹佰多萬，沒有欠己○○、庚○○錢。」、「（提示偵查卷
      第一百二十四頁，為何說欠乙○○一點錢，欠庚○○壹佰多萬？）欠庚○○壹
      佰多萬，是講錯了。事實上是欠乙○○。」、「是乙○○打電話給我的，並不
      是阿宏打電話給我。」等語（見本院九十三年五月十三日、九月二十三日審判
      筆錄）。被告乙○○於本院審理中亦供承：「我有說，你今天沒有處理好，不
      能走，因為他欠我錢，一、兩個月都找不到他，所以當然會氣憤。」等語（見
      本院九十三年九月二十三日審判筆錄第三三頁）。是以，告訴人丁○○既無力
      償還而要求寬延，衡諸常情，苟非被告乙○○先施以言詞威脅，告訴人豈願簽
      發本票及讓渡書，且於凌晨四點多才離開？又此讓渡書是以「河富集團娛樂事
      業」之檯單表背面書寫一份（見偵查卷第三八頁），顯係在倉促中隨手撿拾紙
      張書寫，亦與一般習慣有違。又若非告訴人處於於恐懼之情況下，否則第一張
      本票之發票日怎會將九十二年二月十四日誤寫為九十二年四月十四日？再者，
      告訴人若出於自己之意願，同意將上開賴以維生之檳榔攤自九十二年二月十五
      日起轉讓予承接人即被告己○○，為何迄今仍未移交被告己○○經營？又被告
      己○○雖當時在場並未出聲，惟被告己○○既與告訴人丁○○間並無債務關係
      ，為何仍於凌晨三時許趕赴現場，且是讓渡書之承接人？再者，被告己○○供
      承以在酒店幫人泊車為業，平常業務上並無使用本票之機會，若未事先與被告
      乙○○共謀，並預備空白本票，如何能於臨時接獲乙○○通知之情形下，於凌
      晨三時許仍能立即取得二十四張空白本票？況且事後又積極地持本票及讓渡書
      向告訴人催討，若謂與被告乙○○無犯意聯絡，誰能相信？此外，復有本票二
      十四張、讓渡書各乙紙在卷可稽（見偵查卷第二六頁至第三三頁、第三八頁）
      。
（二）至於告訴人究係因積欠被告乙○○債務，或係因被告庚○○前因違反槍砲彈藥
      刀械管制條例遭查獲，懷疑告訴人為檢舉者，或係遭被告乙○○施以毆打及恐
      嚇之強暴、脅迫方式才簽發本票及簽定讓渡書等情，雖與本院審理中所陳稱不
      同，惟至始至終均陳稱簽發本票及簽定讓渡書並非出於其意願。又本院審理中
      告訴人係以證人之身分具結陳述，且透過交互詰問之程序審理，告訴人經仔細
      回憶後再詳述，參以被告庚○○被查獲槍砲案件與本案相隔長達一年十月之久
      ，此有被告庚○○之臺灣高等法院被告全國前案紀錄表一紙在卷可考，為何於
      事隔一年十月之後才要求告訴人丁○○賠償，此不符常情。況告訴人亦陳稱審
      理中所述之情節才是真實，故自以告訴人於本院審理中之陳述較為可採，附此
      敘明。
（三）另辯護人辯稱：告訴人丁○○係為配合警察辦案，通知被告己○○當日前往取
      款而被查獲，所以當場從被告己○○身上取出之本票二十四張，及讓渡書一張
      無證據能力云云。經查，被告乙○○於偵查中供承：告訴人丁○○簽下本票二
      十四張，及讓渡書一張後，因三萬元還不出來，所以伊後來又找他等語（見偵
      查卷第九二頁背面），顯見告訴人指訴係被告己○○打電話說要過去收錢等語
      屬實。縱然是告訴人丁○○為配合警察辦案，請被告己○○前往取款，惟此方
      式為警察辦案技巧之一，尚與非法逮捕、附帶搜索有間。又被告己○○即為準
      現行犯，警察自可依法逮捕，並附帶搜索，故取得之本票二十四張，及讓渡書
      一張，當然有證據能力，併予敘明。
（四）至於證人丙○○、戊○○、顏富祟等人於偵查、本院審理中證述當日在場打麻
      將，見被告乙○○與告訴人在旁談論事情，被告乙○○並未毆打告訴人等語，
      惟其等並不知道被告乙○○與告訴人當時在談論何事，加上聚精會神注意牌局
      ，當然就被告乙○○脅迫告訴人之言詞不會注意傾聽，故其證詞不得採為有利
      被告之認定。
（五）綜上所述，被告等二人有施以上開脅迫行為，要無可疑，被告空言否認，無非
      臨訟畏罪飾卸之詞，要無足採，本件事證已臻明確，被告等二人犯行均洵堪認
      定。
二、按刑法第三百零五條之恐嚇罪，係指單純以將來加害生命、身體、自由、名譽及
    財產之事，恐嚇他人致生危害於安全者而言，如對他人之生命、身體等，以實現
    之強暴脅迫手段加以危害要挾，使人行無義務之事，即應構成刑法第三百零四條
    之強制罪，而非同法第三百零五條之恐嚇安全罪（最高法院七十二年度台上字第
    五六一八號判決參照）。核被告乙○○、己○○所為，係犯刑法第三百零四條第
    一項之強制罪。次按刑法第三百零二條第一項及第三百零四條第一項之罪，其所
    保護之法益，均為被害人之自由，其罪質本屬相同，惟刑法第三百零四條之強暴
    、脅迫，祇以所用之強脅手段足以妨害他人行使權利，或足使他人行無義務之事
    為已足，並非以被害人之自由完全受其壓制為必要，此有最高法院二十八年上字
    第三六五０號、第二十九年上字第三七五七號判例可資參照。經查，告訴人於本
    院審理中證稱：「．．．當時客廳也沒有上鎖，他們也沒有派人堵住我的去路。
    我是因為害怕才簽本票及讓渡書。」、「（你簽本票時，被告有無限制你自由？
    ）沒有。當時我可以離開。是因為我欠他錢，加上乙○○說那些話，我因害怕才
    沒有離開，才簽本票。」等語（見本院九十三年九月二十三日審判筆錄），顯見
    告訴人之行動自由尚未完全受壓制，自與刑法第三百零二條之構成要件有間，公
    訴人認被告所為係犯刑法第三百零二條第一項之妨害自由罪，容有未洽，惟起訴
    事實相同，爰依法變更起訴法條，併予敘明。被告二人間有犯意之聯絡，行為之
    分擔，均為共同正犯。末查，被告乙○○有如事實欄所載前科，此有臺灣高等法
    院被告全國前案紀錄表一紙在卷可查，其於有期徒刑執行完畢後，五年內再犯本
    件有期徒刑以上之罪，為累犯，應依法加重其刑。爰審酌被告二人之素行、犯罪
    之動機、目的、手段，犯罪時所受之刺激及其品性、生活狀況、智識程度、犯罪
    所生之損害，及犯罪後態度等一切情狀，各量處如主文所示之刑，並均諭知易科
    罰金之折算標準。
三、扣案之讓渡書一紙及如附表所示之本票二十四紙，係被告乙○○、己○○所有，
    業據被告二人於本院審理中供承在卷，且係因犯上開之罪所得之物，併依刑法第
    三十八條第一項第三款規定宣告沒收。
四、公訴人另以被告乙○○、己○○二人因懷疑被告庚○○（詳如後述）所犯違反槍
    砲彈藥刀械管制條例等罪行之所以遭警方查獲，係因受丁○○舉發所致，而於前
    述時、地與庚○○共同以強暴、脅迫之方法使丁○○心生畏懼而簽發面額各為三
    萬元之空白本票二十四紙及檳榔攤讓渡書一紙，而認被告二人另共犯有刑法第三
    百四十六條第一項之恐嚇取財罪。按刑法第三百四十六條第一項之恐嚇罪，係以
    意圖為自己或第三人不法所有為構成要件之一，若僅以恐嚇方法使人交付財物，
    而並無不法所有之意圖者，縱令其行為或可觸犯他項名，要無由成立本條之恐嚇
    罪。又告訴人之告訴，係以使被告受刑事訴追為目的，是其陳述是否與事實相符
    ，仍應調查其他事實以資審認，始得為不利被告之認定，最高法院二十四年上字
    第三六六六號、五十二年台上字第一三００號分別著有判例可資參照。經查，公
    訴人認被告二人有上開犯行，係以告訴人丁○○於偵查中指訴與被告乙○○、己○○、庚○○三人間並無債務關係為主要論據，惟查，告訴人丁○○於本院審理
    中結證稱：「（你有欠乙○○錢？）有。」、「是向李先仰借現金賭博，賭博是
    付現金，這一百多萬，是跟乙○○借現金賭博累積的。」、「（起訴書說庚○○
    因槍砲入監服刑，懷疑是你舉發，所以要你去處理安家費，到底是處理賭債，還
    是安家費？）賭債。」等語（見本院九十三年九月二十三日審判筆錄），可知告
    訴人丁○○確實有欠被告乙○○債務未清償，被告二人雖以恐嚇方法使告訴人丁○○交付財物，惟並無不法所有之意圖，自與刑法第三百四十六條第一項之恐嚇
    取財罪有間，因公訴人認此部分與前揭有罪部分有裁判上一罪之關係，爰不另為
    無罪之諭知，附此敘明。
五、公訴人另以被告乙○○、己○○二人因懷疑被告庚○○所犯違反槍砲彈藥刀械管
    制條例等罪行之所以遭警方查獲，係因受丁○○舉發所致，而於前述時、地與庚○○共同毆打丁○○，致丁○○受有頭部挫傷、頸部瘀腫、背部瘀傷等傷害，而
    認被告二人另共犯刑法第二百七十七條第一項之傷害罪。按告訴乃論之罪，告訴
    人於第一審辯論終結前得撤回其告訴，刑事訴訟法第二百三十八條第一項定有明
    文。本件告訴人丁○○告訴被告乙○○、己○○二人傷害案件，公訴人認被告乙○○、己○○二人係觸犯刑法第第二百七十七條第一項之罪，依同法第二百八十
    七條前段之規定，須告訴乃論。經查，告訴人丁○○於本院審理中以言詞撤回告
    訴，此有本院九十三年九月二十三日審判筆錄一紙在卷可稽，因公訴人認此部分
    與前揭有罪部分有裁判上一罪之關係，爰不另為不受理之諭知，附此敘明。
貳、無罪部分（庚○○被訴妨害自由、恐嚇取財罪部分）：
一、公訴意旨略稱：被告庚○○於九十年間因違反槍砲彈藥刀械管制條例等案件，經
    臺灣高等法院判處有期徒刑三年併科罰金五萬元，於九十一年十一月七日確定在
    案，惟拒不到案執行，經通緝後，迄九十二年三月三日，始被緝獲、入監服刑，
    惟因懷疑所犯違反槍砲彈藥刀械管制條例等罪行之所以遭警方查獲，係因受丁○○舉發所致，是以心生不滿，遂夥同有傷害前科、綽號「財哥」之乙○○及己○○等人共同基於犯意之聯絡，於九十二年二月十三日夜間二十三時許，慫恿不知
    情之友人即年籍不詳綽號「阿宏」者，邀同丁○○至台北縣泰山鄉○里路九之一
    號二樓後，庚○○、乙○○即藉詞丁○○告密，脅迫丁○○支付庚○○入監執行
    時之安家費七十二萬元並將臺北縣新莊市○○路○段一四二號、思源巴士站之檳
    榔攤之地上產權及經營權讓於己○○，丁○○不從，庚○○、乙○○等遂聯手毆
    打丁○○致其受有頭部挫傷、頸部瘀腫、背部瘀傷等傷害，並出言威嚇設若不從
    ，將關入狗籠並帶到山上（意即欲讓高某喪身荒野），亦不准離去，以此非法方
    法剝奪丁○○行動自由，迄隔日（即九十二年二月十四日）清晨五時三十分許，
    丁○○之配偶甲○○因其徹夜未歸，以電話詢問何時回家時，丁○○接訊後告知
    甲○○要其籌措七十二萬元現金，惟因甲○○回稱無法籌措七十二萬元現金，是
    以庚○○、乙○○、己○○等人仍持續剝奪丁○○行動自由，不准其離去，如此
    持續威嚇下，致使丁○○心生畏佈，不得已只好屈從，在非自由意識之情況下，
    簽發本票二十四張（詳如附表）並出具轉讓其所有位於台北縣新莊市○○路○段
    一四二號檳榔攤經營權之讓渡書乙份交由乙○○收執後，庚○○、乙○○、己○○等人始將丁○○釋放，嗣因第一張本票將於同年四月三十日到期，己○○多次
    持繫案本票向丁○○要求兌現，並索取同年二、三月份臺北縣新莊市○○路○段
    一四二號、思源巴士站之檳榔攤之營運收入。丁○○不堪其擾報警於同年四月五
    日下午十九時許，在台北縣新莊市○○路○段一四二號檳榔攤內，當場查獲前來
    索款之己○○，並從其身上搜得如附表一所載之本票二十四張及丁○○繳付之檳
    榔攤營運收入三萬元。因認被告庚○○涉共犯刑法第三百零二條之妨害自由及同
    法第三百四十六條第一項之恐嚇取財罪嫌等語（傷害罪部分，詳如後述）。
二、按犯罪事實應依證據認定之，無證據不得認定犯罪事實；又不能證明被告犯罪者
    ，應諭知無罪之判決，刑事訴訟法第一百五十四條第二項、第三百零一條第一項
    分別定有明文；另按認定犯罪事實應憑積極證據，倘積極證據不足以為不利於被
    告事實之認定時，即應為有利被告之認定，更不必有何有利之證據，最高法院三
    十年上字第八一六號著有判例，所謂「積極證據足以為不利被告事實之認定」，
    依據同院七十六年臺上字第四九八六號判例意旨，係指據為訴訟上證明之全盤證
    據資料，在客觀上以達於通常一般之人均不致於有所懷疑，而得確信被告確曾犯
    罪之程度；若未達到此一程度，而有合理懷疑之存在時，即無從為被告有罪之確
    信。又告訴人之告訴，係以使被告受刑事訴追為目的，是其陳述是否與事實相符
    ，仍應調查其他事實以資審認，始得為不利被告之認定，最高法院五十二年台上
    字第一三００號著有判例。
三、本件公訴人認被告庚○○涉犯前開妨害自由、恐嚇取財罪嫌，無非係以告訴人丁○○於警詢及偵查中之指訴，及本票二十四張、讓渡書一紙扣案為其主要論據。
    訊據被告庚○○堅決否認有妨害自由、恐嚇取財之犯行，辯稱：伊與本案無關，
    告訴人丁○○簽發本票二十四張、讓渡書一紙時伊並未在場，己○○被查獲時伊
    已在監執行，伊沒有妨害自由、恐嚇取財之犯行等語。經查：如前所述，被告乙○○、己○○之犯行僅構成刑法第三百零四條第一項之強制罪，並不構成刑法第
    三百零二條之妨害自由及同法第三百四十六條第一項之恐嚇取財罪。又告訴人丁○○雖於警詢及偵查中指訴稱：被告庚○○與乙○○、己○○三人因懷疑被告庚○○所犯違反槍砲彈藥刀械管制條例等罪行之所以遭警方查獲，而於前述時、地
    共同以此強暴、脅迫方法使丁○○簽發面額各為三萬元之空白本票二十四紙及檳
    榔攤讓渡書一紙作為庚○○入獄之安家費等語（見偵查卷第五頁背面、第一００
    頁背面），惟於本院審理時改陳稱：「（陳述當天發生情形。）當天乙○○打電
    話給我叫我過去處理債務問題．．．」、「（債務內容為何？）賭債。約一百多
    萬元，他叫我過去解決，他說沒有講清楚不能離開．．．當時簽本票七、八十萬
    ，並簽讓渡書將店面頂讓，他們才讓我走．．．」、「（詳述警員查獲被告經過
    。）己○○到店裡拿本票的錢，警察就把他抓起來。己○○先打電話給我說要到
    店裡拿本票，然後我就報警請警察過來處理。」、「（當天去楓里路，有無人與
    你同行？）沒有。」、「（乙○○是幾點打電話要你去楓里路現場？）晚上十一
    、二點，我接到電話就馬上過去。」、「（你有欠乙○○錢？）有。全部都是賭
    債。」、「是向李先仰借現金賭博，賭博是付現金，這一百多萬，是跟乙○○借
    現金賭博累積的。」、「（二月十三日當天你到楓里路談的時候，是誰說如沒有
    談清楚不讓你離開？）是乙○○講的。」、「（你剛說，乙○○有說債務不處理
    完，不讓你離開，當時有無其他動作或不利言詞，不然你為何會怕？）沒有，只
    有口氣不好，比較凶。」、「（起訴書說庚○○因槍砲入監服刑，懷疑是你舉發
    ，所以要你去處理安家費，到底是處理賭債，還是安家費？）賭債。」、「（當
    時你簽本票還有讓渡書時，你會怕？）會的。」、「（之後是誰聯絡你要去看那
    檳榔攤？）己○○。他在警察查獲時那一次。是他自己去的，不是我帶他去的，
    他去收本票的錢，我有付錢，付了現金三萬元。沒有收回那張本票，因為警察就
    將他逮捕。」、「（當天是己○○打電話給你說要過去收錢，還是你主動打電話
    叫他過來拿錢？）他打電話給我的。」、「（乙○○有無說債務不處理好要把你
    帶到山上去？）有。」、「我欠乙○○一百多萬，沒有欠己○○、庚○○錢。」
    、「．．．簽本票、讓渡書時己○○在場，庚○○不在場。」等語（見本院九十
    三年五月二十三日、九月二十三日審判筆錄）。則被告庚○○當時是否在場即存
    疑。又共犯乙○○、己○○亦於本院審理中供稱簽本票、讓渡書時庚○○不在場
    ，參以讓渡書之承接人係被告己○○，並非被告庚○○，本票、讓渡書亦非於被
    告庚○○身上查獲，何況己○○被查獲時，被告庚○○已在監執行，且被告庚○○被查獲槍砲案件與本案相隔長達一年十月之久，此有被告庚○○之臺灣高等法
    院被告全國前案紀錄表一紙在卷可考，為何於事隔一年十月之後才要求告訴人丁○○賠償，此不符常情，則被告庚○○當時是否在場？是否有犯罪之動機？即有
    存疑。無法證明被告庚○○與己○○、乙○○二人間就強制罪之犯行有犯意聯絡
    ，自應就被告庚○○被訴妨害自由、恐嚇取財罪部分諭知無罪之判決。
參、公訴不受理部分（庚○○被訴傷害罪部分）：
一、公訴意旨略稱：被告庚○○與被告乙○○、己○○三人因懷疑被告庚○○所犯違
    反槍砲彈藥刀械管制條例等罪行之所以遭警方查獲，係因受丁○○舉發所致，而
    於前述時、地與乙○○、己○○共同毆打丁○○，致丁○○受有頭部挫傷、頸部
    瘀腫、背部瘀傷等傷害，而認被告另共犯刑法第二百七十七條第一項之傷害罪嫌
    等語。
二、按告訴乃論之罪，告訴人於第一審辯論終結前得撤回其告訴；又告訴經撤回者，
    應諭知不受理之判決，刑事訴訟法第二百三十八條第一項、第三百零三條第三款
    分別定有明文。
三、本件告訴人丁○○告訴被告庚○○傷害案件，公訴人認被告庚○○係觸犯刑法第
    第二百七十七條第一項之罪，依同法第二百八十七條前段之規定，須告訴乃論。
    茲據告訴人丁○○於本院審理中以言詞撤回告訴，此有本院九十三年九月二十三
    日審判筆錄一紙在卷可稽，揆諸首開說明，就此被訴傷害罪部分，諭知不受理之
    判決。
據上論斷，應依刑事訴訟法第二百九十九條第一項前段、第三百條、第三百零一條第
一項前段、第三百零三條第三款，刑法第二十八條、第三百零四條第一項、第四十七
條、第四十一條第一項前段、第三十八條第一項第三款，罰金罰鍰提高標準條例第一
條前段、第二條，判決如主文。
本案經檢察官陳銘祥到庭執行職務。
中　　　華　　　民　　　國　　九十三　　年　　　十　　　月　　 十二 　　日
                                臺灣板橋地方法院刑事第二庭
                                      審判長法  官  高奕驤
                                      　　　法  官  潘翠雪
                                      　　　法  官  曾正耀
右正本證明與原本無異。
如不服本判決，應於判決送達後十日內向本院提出上訴狀( 應附繕本 )，上訴於
臺灣高等法院。
                                            書記官  黃靖媛
中　　　華　　　民　　　國　　九十三　　年　　　十　　　月　　 十三 　　日
附論罪科刑依據之法條：
刑法第三百零四條
以強暴、脅迫使人行無義務之事或妨害人行使權利者，處三年以下有期徒刑、拘役或
三百元以下罰金。
前項之未遂犯罰之。
附表（本票二十四張）：
┌────────┬───────┬──────────┬───────┐
│ 發　票　日　　 │本票票號（TH）│　到　期　日　　　　│面額（新台幣）│
├────────┼───────┼──────────┼───────┤
│九二年四月十四日│0000000│九二年四月三十日　　│　三萬元　　　│
├────────┼───────┼──────────┼───────┤
│九二年二月十四日│0000000│九二年五月三十一日　│　三萬元　　　│
├────────┼───────┼──────────┼───────┤
│九二年二月十四日│0000000│九二年六月三十日　　│　三萬元　　　│
├────────┼───────┼──────────┼───────┤
│九二年二月十四日│0000000│九二年七月三十一日　│　三萬元　　　│
├────────┼───────┼──────────┼───────┤
│九二年二月十四日│0000000│九二年八月三十日　　│　三萬元　　　│
├────────┼───────┼──────────┼───────┤
│九二年二月十四日│0000000│九二年九月三十一日　│　三萬元　　　│
├────────┼───────┼──────────┼───────┤
│九二年二月十四日│0000000│九二年十月三十日　　│　三萬元　　　│
├────────┼───────┼──────────┼───────┤
│九二年二月十四日│0000000│九二年十一月三十一日│　三萬元　　　│
├────────┼───────┼──────────┼───────┤
│九二年二月十四日│0000000│九二年十二月三十日　│　三萬元　　　│
├────────┼───────┼──────────┼───────┤
│九二年二月十四日│0000000│九三年一月三十一日　│　三萬元　　　│
├────────┼───────┼──────────┼───────┤
│九二年二月十四日│0000000│九三年二月三十日　　│　三萬元　　　│
├────────┼───────┼──────────┼───────┤
│九二年二月十四日│0000000│九三年三月三十一日　│　三萬元　　　│
├────────┼───────┼──────────┼───────┤
│九二年二月十四日│0000000│九三年四月三十日　　│　三萬元　　　│
├────────┼───────┼──────────┼───────┤
│九二年二月十四日│0000000│九三年五月三十一日　│　三萬元　　　│
├────────┼───────┼──────────┼───────┤
│九二年二月十四日│0000000│九三年六月三十日　　│　三萬元　　　│
├────────┼───────┼──────────┼───────┤
│九二年二月十四日│0000000│九三年七月三十一日　│　三萬元　　　│
├────────┼───────┼──────────┼───────┤
│九二年二月十四日│0000000│九三年八月三十日　　│　三萬元　　　│
├────────┼───────┼──────────┼───────┤
│九二年二月十四日│0000000│九三年九月三十一日　│　三萬元　　　│
├────────┼───────┼──────────┼───────┤
│九二年二月十四日│0000000│九三年十月三十日　　│　三萬元　　　│
├────────┼───────┼──────────┼───────┤
│九二年二月十四日│0000000│九三年十一月三十一日│　三萬元　　　│
├────────┼───────┼──────────┼───────┤
│九二年二月十四日│0000000│九三年十二月三十日　│　三萬元　　　│
├────────┼───────┼──────────┼───────┤
│九二年二月十四日│0000000│九四年一月三十一日　│　三萬元　　　│
├────────┼───────┼──────────┼───────┤
│九二年二月十四日│0000000│九四年二月三十日　　│　三萬元　　　│
├────────┼───────┼──────────┼───────┤
│九二年二月十四日│0000000│九四年三月三十一日　│　三萬元　　　│
└────────┴───────┴──────────┴───────┘
